臺灣高等法院刑事判決
九十二年度上訴字第一二一四號
    上  訴  人
    即  被  告  周應龍  男  二十七歲（民國○○○年○月○日生
    ）
                        住桃園縣○○鄉○○村○○鄰○○路○○巷○○弄○○○

                        身分證統一編號：Z○○○○○○○○○號

                張常安  男  二十七歲（民國○○○年○月○○日生
                ）
                        住桃園縣○○鄉○○村○鄰○○街○○○○號
                        身分證統一編號：Z○○○○○○○○○號
    共      同
    指定辯護人  本院公設辯護人李廣澤
右列上訴人等因強盜等案件，不服臺灣桃園地方法院九十一年度
訴字第四О九號，中
華民國九十二年二月二十六日第一審判決（起訴案號：臺灣桃園
地方法院檢察署九十
年度偵字第二０八七六號、第二一一四九號、九十一年偵字第八０
０號，及以九十一
年度偵字第七四七五號移由原審併案審理），本院判決如左：
    主  文
原判決撤銷。
乙○○共同意圖為自己不法之所有，以恐嚇使人將本人之物交付，
累犯，處有期徒刑
壹年貳月。又共同意圖為自己不法之所有，結夥三人，攜帶凶器
，於夜間侵入住宅，
以強暴致使不能抗拒，而取他人之物及使他人交付其物，累犯，
處有期徒刑柒年陸月
，扣案不具殺傷力之玩具金屬手槍壹枝沒收之；應執行有期徒刑
捌年伍月，扣案不具
殺傷力之玩具金屬手槍壹枝沒收。
丙○○共同意圖為自己不法之所有，以恐嚇使人將本人之物交付，
處有期徒刑壹年。
又共同意圖為自己不法之所有，結夥三人，攜帶凶器，於夜間侵
入住宅，以強暴致使
不能抗拒，而取他人之物及使他人交付其物，處有期徒刑柒年，
扣案不具殺傷力之玩
具金屬手槍壹枝沒收；應執行有期徒刑柒年陸月，扣案不具殺傷
力之玩具金屬手槍壹
枝沒收。
    事  實
一、乙○○前曾於民國八十七年間因違反懲治盜匪條例案件，經本
    院以八十一年度少上訴字第七四號刑事判決，判處有期徒刑
    四年確定，於八十八年十一月十一日執行完畢。其竟仍不知
    悔改，於九十年九月十五日前之某日下午三時許，夥同丙○○
    及另名姓名、年籍均不詳，綽號「阿德」之成年男子，共同
    意圖為自己不法之所有，至乙○○父親的朋友己○○，位於桃園
    縣○○鄉○○路○○○巷○○○號八樓之住處（侵入住宅部分未據告訴
    ），利用己○○及其友人戊○○等常在該處相聚打麻將之機會，
    向己○○索討新台幣（以下同）四、五萬元之「保護費」，並
    以如不交付，即將屋內物品砸毀等惡害之言語相加，致己○○
    因此心生畏懼，而交付其等一萬元，乙○○、丙○○及「阿德」
    三人始離去。乙○○、丙○○及「阿德」三人復於同年十月十九
    日夜間十時許，由乙○○、丙○○及「阿德」，共同基於意圖為
    自己不法所有之犯意，至己○○前述之住處欲索討保護費，乙○○並將其所有客觀上足為凶器之不具殺傷力之銀色金屬玩具
    手槍一把交予丙○○，因己○○稱沒錢拒絕付款，丙○○乃掏出該
    把金屬玩具手槍抵指己○○頭部太陽穴，致己○○不能抗拒，由
    己○○交付丙○○二千元後，乙○○及「阿德」共同將己○○置放於
    房間內之五千元、摩托羅拉廠牌之行動電話一支，及屋內之
    電動遊樂器一台取走，己○○之妻丁○○及友人戊○○等人見狀，
    任由乙○○與丙○○、「阿德」離開。嗣因桃園縣警察局大園分
    局接獲線報稱己○○等人遭強盜，經警詢問後始拘提查獲乙○○
    ，並經警在乙○○同意下，於其前開之住處內，搜索扣押得前
    述金屬玩具手槍一支、不具殺傷力之改造子彈成品五發、半
    成品十三發及前述電動遊樂器一台。
二、案經桃園縣警察局大園分局報告臺灣桃園地方法院檢察署，
    及由該署檢察官自動檢舉偵查起訴。
    理  由
一、訊據上訴人即被告乙○○、丙○○固不否認與綽號「阿德」之成
    年男子，有事實欄所載二次至己○○住處，以惡害之恐嚇方式
    相加，索取保護費之情，惟均矢口否認有為強盜之行為。被
    告乙○○辯稱：第二次至己○○住處，其僅在外面把風，並未進
    入屋內，未強取己○○所述房間內之現金、行動電話及電動遊
    樂器等物，其所為應構成連續恐嚇取財犯行云云；被告丙○○
    則坦承恐嚇取財一萬元等情，惟否認有強盜犯行云云。
二、經查：
    ㈠關於被告乙○○、丙○○夥同綽號阿德之成年男子，於九十年
      九月十五日前某日以收取保護費為由，以前開惡害言詞相
      加於己○○，使己○○因而心生畏懼，交付其等一萬元等情，
      業據被害人己○○於警訊、偵查中指訴綦詳，核與證人戊○○
      於原審、偵審及本院審理時所證相符，被告乙○○雖於警訊
      時否認有何恐嚇犯行，供稱：「是丙○○及綽號阿德之男子
      至己○○之住處內恐嚇其交付錢財金額我不知道多少，因當
      時他二人要找我一同前往，但我沒有和他們一起去」（見
      第二０八九七號偵查卷第七頁），被告丙○○則於原審辯稱
      ：「我當時只是基於與乙○○的同學情誼去的，乙○○說己○○
      有欠他錢，我們是去要債的。」、「我不知道，我在客廳
      等，是乙○○一個進去跟他談，我跟阿德在客廳等」（見原
      審卷第一宗第二九九頁、第三００頁），惟查，被告乙○○於
      偵查時供承：「因為他在家開麻將館，所以我帶了二個朋
      友直接進入他家，一進門我就跟他們說我要來收保護費五
      萬元，結果他們推說沒有錢，我就把桌子翻掉，董（己○○
      ）才拿一萬元給我，然後我就離開了」，並於原審審理時
      坦承「大家的意思（問：是哪一個人意見，要跟己○○收保
      護費？）」（分見第二０八九七號偵查卷第四四頁反面、
      第四五頁，原審卷第一宗第一四０頁），被告丙○○亦於原
      審及本院審理時坦承有恐嚇取財犯行不諱（見原審卷第二
      宗第四五頁，本院卷第一０九頁），核與被害人己○○所證
      ：「第一次是在九十年九月中旬乙○○帶同二名不詳姓名男
      子闖進我家裡對我及我太太恐嚇說要將我及我太太殺掉，
      並開口要我交五萬元給他，我及太太因年齡大了害怕便交
      一萬元給他們三個人」、「當時他一進門就說平常我們這
      邊常打麻將，今天他要來收保護費」，及證人戊○○證稱：
      「第一次他們恐嚇我們說沒錢就要砸房子」（以上分見同
      上偵查卷第十一頁反面、第四０頁及同頁反面）等語相符
      ，是此部份被告乙○○之自白堪認為真，被告丙○○於原審初
      訊時，否認有何恐嚇取財犯行，不足採信。至被告等所為
      惡害之言，衡諸乙○○為己○○朋友之子，且其目的在於索取
      保護費，應認戊○○所述：沒錢就要砸東西等語，較為可採
      。
    ㈡被告乙○○雖於警訊時辯稱九十年十月十九日伊在住院，未
      至己○○住處（見第二０八九七號偵查卷第六頁），於偵查
      時辯稱：「因為他（即己○○）透過一個人打電話給我要找
      我出來談，所以我就很生氣，又帶二個人再去他家質問要
      談什麼，並騙他們我有大哥在通緝跑路中，問他們上次剩
      下來未付到底要怎麼辦，董就很生氣把二千元丟在桌上，
      我把他收下來就走了」、「張（丙○○）當天有帶一把玩具
      槍去，可是並沒有拿出來」（見同上偵查卷第四五頁及同
      頁反面），於原審及本院審理時辯稱：當時伊不在己○○家
      中云云；被告丙○○則於原審辯稱當日乙○○人在樓下，因與
      被害人發生口角故掀開衣角亮槍，並未拿出玩具手槍，係
      被害人自願出錢，並沒有拿手機、五千元及遊樂器云云（
      見原審卷第一宗第四五頁），惟查：
      ①被告乙○○於警訊即坦承：「我於九十年十月十九日二十
        二時許夥同綽號阿德之男子即姓名張當安（應為丙○○之
        誤寫）之男子持玩具手槍闖入被害人己○○之住處內強盜
        現金七千元及行動電話乙具」、「搶得之財物現金七千
        元由我們三人均分買東西吃掉了」、「是我們三人一起
        提議的（問：你與丙○○及綽號阿德之男子是何人提議持
        槍強盜被害人己○○？）」、「該支玩具手槍是我的並由
        我提供的（見第二０八七六號偵查卷第六頁反面、第七
        頁），核與被害人己○○於原審偵審中證稱：「第二次是
        在十月十九日晚上十點左右，他（即乙○○）又帶二個人
        來我家，其中一個個子較高上次也有來，他們一進門後
        就要我交出五萬元出來，我表示沒錢，該名較高的男子
        拿出手槍指著我的頭，我只好把我身上所有錢二千元給
        他，但周不滿意，就踹開我的房間，把放在桌上之五千
        元及行動電話拿走，他們在臨走前也把電動遊樂器拿走
        」、「他是向我們要五萬元，我們說沒錢，他就將槍拿
        出來指我的頭」（見同上偵查卷第四０頁、第六四頁反
        面）、「一共三個人，有乙○○，電動玩具是警察送到我
        家給簽收的，就乙○○帶走的那一台」、「第二次來，有
        三個人來，一個子高高的人拿槍指著我，跟我要五萬元
        ，我說身上沒錢，就把身上二千多元給了他，我太太在
        房間，另一個人在踢門，他只好開門讓他進去，後來他
        們離開我們發現房間的行動電話被拿走，另外我太太跟
        我說電視上的四、五千元也不見了，... 電動遊樂（器
        ）也是那次拿走的」（見原審卷第二宗第一二一頁、第
        一二二頁），及證人戊○○於偵查、原審及本院結證：「
        第二次他們一進來，張說他現在在跑路，要收跑路費，
        接著就把槍拿出來指著董（即己○○），他們每次來，我
        們都很害怕，所以才給他錢」（見同上第二０八七六號
        偵查卷第六五頁及同頁反面）、「如己○○所說，他給了
        高高的人零票一百元大約二千元，另外一個人進入房間
        時，高高那個人就叫在外面的乙○○進來，一起把電動玩
        具拖出來，電動玩具被乙○○先帶走... 　他們是要五萬
        元的跑路費」（見原審卷第二宗第一二二頁）、「有三
        個人，一個丙○○，一個我不認識，一個是乙○○（問：第
        二次九十年十月十九日有幾個人去？）」、「我頭一次
        拿一萬元你們還報案，我這次要跑路要五萬元（問：他
        們有否說什麼話？）」、「那時候我沒有看見乙○○，乙○○拿電動玩具我看到他，他拿了電動玩具的時候拖了就
        走（問：當時丙○○拿槍對著己○○的時候，乙○○在做什麼
        ？）」（見本院卷第一一四頁、第一一五頁）等語相符
        ，復於本院經被告乙○○詰問證人以「你能確定當時是我
        將電動玩具帶走？」，證人戊○○堅稱「沒有錯，電動玩
        具就是你帶走」（見本院卷第一一八頁）；證人即己○○
        之妻丁○○亦於偵查時證稱：「他以槍指著我先生的頭，
        並數一、二逼我們把錢拿出來，我們告訴他是有二千元
        ，你要就拿去，張就把錢收下，周聽到後，就把房門踹
        開，進去找錢，並將五千元及大哥大拿走」（見同上偵
        查卷第六五頁）。勾稽上開被害人及證人等所陳，主要
        情節尚屬相符，且按被害人己○○、證人戊○○、丁○○均與
        被告乙○○熟識，已經被告乙○○陳明在卷（見本院卷第一
        一一頁），應無捏詞攀誣之理，亦無誤認之虞，是渠等
        上開所證，堪予採信。被告乙○○既在現場，目睹被告丙○○以槍抵指被害人己○○太陽穴逼令己○○交錢，被告乙○○
        既未阻止，又與綽號阿德之人共同進入房間取走五千元
        及行動電話一支、電動遊樂器一台，事後朋分贓款七千
        元花用，電動遊樂器則置於乙○○家中，難謂被告乙○○無
        共同強盜之犯意聯絡及行為分擔，被告乙○○辯稱當時僅
        係恐嚇，委不足採。
      ②案發後於被告乙○○家中查獲之電動遊樂器一台，經被害
        人己○○指稱為其所有而具領，被告乙○○亦坦承係己○○所
        有（見同上第二０八七六號偵查卷第二五頁），另被害
        人己○○所有門號為○○○○○○○○○○號行動電話，遭搶後不斷
        被撥打，於九十年十一月份之帳單高達一萬五千四百七
        十八元，而與其前一月（即十月份）之費用僅為一九九
        ０元，顯不成比例，有遠傳電信股份有限公司出具之帳
        單及通聯記錄在卷可按（分見同上偵查卷第十七頁，原
        審卷第一宗第七六頁至第一二五頁），可見被害人及證
        人等所證該行動電話及電動遊樂器遭強盜等語非虛。
      ③公訴意旨以被告等係於九十年十月十九日十九時許，至
        被害人己○○住處強盜等語，惟查，被害人己○○、證人戊○○均指被告等係於九十年十月十九日二十二時許進入被
        害人住處強盜，而被告乙○○於警訊中承認，均已如前述
        ，且被害人己○○於警訊時稱當時正要就寢（見同上第二
        ０八七六號偵查卷第十一頁反面），復經本院訊以「第
        二次時候，被告他們幾點去找你？」，被害人己○○答稱
        ：「吃過晚飯以後很久才來的」（見本院卷第一六０頁
        ），被告等人強盜應非當日十九時，應以被害人、證人
        及被告乙○○前開所述之「二十二時許」為可採。至於被
        告等取走之現金，被害人己○○雖於警訊時稱：被告將房
        間內放在桌上之七千元取走（見同上偵查卷第十二頁）
        ，嗣於原審偵審改稱約二千元係親自交付，四、五千元
        則係被告進入房間自行取走，雖似有不符，惟被告既已
        坦承確實取走七千元，其數目即屬相合，復核被害人己○○確有交付約二千元，及乙○○進入房間取走現金五千元
        ，分經證人戊○○、丁○○指證在案，有如前述，應堪予認
        定，且查被害人己○○於案發時已近七十歲，難免因時間
        經過而淡忘記憶，尚難僅以被害人前後所證情節略有不
        符即為被告有利之認定。
      ④另查雖丙○○所持有之前述手槍，經內政部警政署鑑定結
        果不具殺傷力，有內政部警政署刑事警察局刑鑑字第二
        三○三四七號鑑驗通知書附於偵查卷可佐（見同上第二０
        八七六號偵查卷第五一頁）。惟查手槍是否具殺傷力，
        係在確認是否另構成槍砲彈藥刀械管制條例之罪，被告
        丙○○持前述手槍雖不構成槍砲彈藥刀械管制條例之罪（
        此部分業經檢察官不起訴處分），惟該槍為金屬材質，
        用之敲擊他人，客觀上足為凶器，而被告等以該「手槍
        」對著被害人之太陽穴，以被害人為七十歲之老者，猝
        然遭人以槍相對，顯足使其因而心生畏懼，陷於不能抗
        拒之情形。從而，被告等所為「強暴」行為，致使被害
        人不能抗拒而取其之物及使其交付其物，堪予確定。
      ⑤被告乙○○、丙○○及綽號阿德之男子，於九十年十月十九
        日至被害人己○○住處本為索取保護費，佯稱因要跑路需
        款五萬元，因被害人己○○稱沒錢引發口角，被告等人遂
        變更犯意，由丙○○持玩具槍抵住己○○頭部，致己○○因畏
        懼不能抗拒而交付二千元，由乙○○、綽號阿德之男子進
        入房間並取走房間內之五千元、行動電話一支及電動遊
        樂器一台。被告乙○○前開所辯係連續恐嚇取財及被告丙○○否認強盜犯行云云，為臨訟卸責之詞，不足採信。
    ㈢被害人己○○及其妻丁○○嗣於原審及本院審理時改稱九十年
      九月中旬及同年十月十九日遭恐嚇及強盜時並未見到乙○○
      ，並稱「他們我都不認識，我如何報案」等語（分見原審
      卷第一二四頁，本院卷第一一二頁、第一一三頁、第一一
      六頁），惟查被告乙○○確有共犯前揭恐嚇及強盜犯行，已
      如前述，且被害人己○○自稱與被告乙○○之父素有交情，被
      告乙○○亦稱己○○係「看我長大」（見本院卷第一一一頁、
      第一一三頁），可見二人相當熟識，如非被告乙○○確有恐
      嚇及強盜犯行，被害人己○○及證人丁○○自無於警、偵訊及
      原審初訊時直指被告乙○○涉案之理，被害人己○○、證人丁○○嗣於原審、本院翻異前詞，應係迴護之詞，自難據之而
      為有利被告乙○○之認定。
    ㈣綜上所述，被告乙○○、丙○○及「阿德」等共同對於被害人
      己○○恐嚇取財一萬元，嗣又恐嚇索取金錢遭拒，乃由被告
      丙○○以玩具手槍抵指被害人己○○太陽穴之強暴手段，致使
      不能抗拒，而交付二千元，並取走五千元、行動電話一支
      及電動遊樂器一台之犯行，均堪確定。又本案事證明確，
      被告等所辯尚不足採。本件事證既明，被告乙○○請求測謊
      ，核無必要，併予敘明。
三、核被告等第一次於九十年九月中旬使被害人己○○交付一萬元
    之犯行，係犯刑法第三百四十六條第一項之恐嚇取財既遂罪
    。查被告等為九十年十月十九日該次之強盜犯行，原應依懲
    治盜匪條例第五條第一項處斷，惟懲治盜匪條例及刑法第三
    百二十八條及三百三十條等條文業經立法院於同日三讀通過
    廢止及修正，並經總統於九十一年一月三十日公布施行，而
    自九十一年二月一日生效，考其立法目的，乃係以修正後刑
    法以取代懲治盜匪條例，是該條例原既係刑法之特別法，雖
    曰廢止，實乃廢止前後均有刑罰規定，自屬刑法第二條第一
    項之行為後法律有變更，亦無適用修正前刑法之餘地，經比
    較廢止前之懲治盜匪條例第五條第一項及修正後刑法三百三
    十條第一項規定結果，自以裁判時之修正後刑法第三百三十
    條第一項之規定較有利於被告，依刑法第二條第一項前段規
    定，被告乙○○、丙○○之強盜犯行，自應適用修正後之刑法第
    三百三十條第一項之加重強盜罪處斷。公訴人認應依修正前
    刑法第三百三十條處斷，所持見解，尚非允洽，併予指明。
    公訴人雖未論及被告等夜間侵入住宅及攜帶凶器之犯行，惟
    起訴事實已論及，本院自應併予審究。被告等夥同「阿德」
    共三人於九十年十月十九日夜間，攜帶客觀上足為凶器支玩
    具手槍強盜己○○財物，核係犯修正後刑法第三百三十條第一
    項之加重強盜罪。被告等與「阿德」三人就恐嚇取財及加重
    強盜罪間，有犯意聯絡及行為分擔，均為共同正犯。被告等
    所犯恐嚇取財罪及強盜罪，罪質不同，行為互殊，應予分論
    併罰。被告乙○○前曾於民國八十七年間因懲治盜匪條例案件
    ，經本院以八十一年度少上訴字第七四號刑事判決，判處有
    期徒刑四年確定，於八十八年十一月十一日執行完畢，有本
    院被告全國前案紀錄表一件在卷可查。其於五年內再犯本案
    二罪，為累犯，應各依刑法第四十七條規定加重其刑。
四、原審因而予以論罪科刑，固非無見，惟查本件被告等係為自
    己之不法所有而為恐嚇取財及強盜，並非為第三人，原判決
    主文及事實竟認被告等係為第三人不法之所有；又依卷附證
    據，足認被告係取走被害人五千元，原判決認被告等僅取走
    四千元，與事實不合；被告等強盜除取他人之物外，並由被
    害人交付二千元財物，原判決主文未載明及使他人交付其物
    ，亦有未洽；被告等攜帶客觀上足為凶器之金屬玩具手槍，
    符合刑法第三百二十一條第三款之加重條件，原判決漏未論
    敘；被告等於九十年十月十九日強盜犯行，全係針對己○○而
    為，雖在場之戊○○、丁○○因而心生畏懼，惟無證據足以證明
    被告等有對該二人為剝奪行動自由之犯意及行為，尚難因該
    二人遇見搶案心生害怕而遽令被告等負此項刑責，且公訴人
    對此亦未提起公訴，原審遽予判決，尚有未洽；原判決認「
    懲治盜匪條例早於三十四年四月八日即已失效，立法院及總
    統於九十一年一月三十日所為廢止之決議及公告，乃對於早
    已不存在之法律為廢止之表示，屬無效之行為，自無庸理會
    ，是本案自始即僅有新、舊刑法之比較，而無是否與早已失
    效不存在之『懲治盜匪條例』比較之理，而適用較有利於行為
    人之修正前刑法刑法第三百三十條」等語，與實務之定見有
    違，其適用法律自有不當。被告乙○○、丙○○上訴均否認有何
    強盜行為，（恐嚇取財部份未附上訴理由），指摘原判決不
    當，經核雖無理由，惟原判決既有可議，應由本院予以撤銷
    。爰審酌被告等二人年富力強卻不走正途，以暴力之手段取
    他人財物，尤以本案被害人為近七十歲之老人，且尚為被告
    乙○○父親之朋友，被告等不知敬老，反利用老年人較無抵抗
    能力之弱點，其犯罪動機及手段惡劣；另所得財物價值雖少
    ，惟對於被害人之住居安寧、身體安全等均造成重大傷害，
    暨被告乙○○為累犯等一切情狀，就恐嚇取財部分量處乙○○有
    期徒刑壹年貳月，丙○○有期徒刑壹年；就強盜部分量處乙○○
    有期徒刑柒年陸月，丙○○有期徒刑柒年。並定乙○○應執行刑
    為有期徒刑捌年伍月，丙○○應執行刑為有期徒刑柒年陸月，
    以示懲戒。末查扣案如主文所示不具殺傷力之玩具金屬手槍
    壹枝，為被告乙○○所有，為被告等供犯強盜罪所用之物，均
    據被告等供明在卷，應依刑法第三十八條第一項第二款之規
    定，併宣告沒收之。又被告丙○○經合法傳喚無正當理由不到
    庭，爰不待其陳述逕行判決。
五、公訴人另以九十二年度偵字第一０六二五號移送本院併辦：
    略以被告乙○○另與少年林００（姓名、年籍詳卷）共同強盜另
    一被害人甲○○，而認被告乙○○於該案所為，與本案起訴部分
    有連續犯關係，屬裁判上一罪，為法律上同一之案件等語。
    訊據被告堅決否認有共同強盜甲○○之事實，辯稱其雖認識甲○○，惟並不認識為公訴人所指之共同被告即少年林００，並於
    原審辯稱：被害人所指案發時間，其正在國軍桃園總醫院住
    院，不可能於現場強盜被害人等語。本院查移請併辦部分，
    僅有該案被害人甲○○之警訊筆錄內容指訴被告乙○○及少年林
    ００涉案，並無任何其他積極證據。且此案被害人甲○○經原審
    屢次傳喚均不到庭，尚難憑被害人之警訊筆錄，即遽認被告
    有此部份罪行。從而，公訴人移送併辦部分，尚無證據足認
    與起訴部分有實質上或裁判上一罪關係，自非起訴效力所及
    ，爰將此部分檢還公訴人，另行偵查。
據上論斷，應依刑事訴訟法第三百六十九條第一項前段、第三百
六十四條、第三百七十一條、第三百七十條但書、第二百九十九
條第一項前段、第三百條，刑法第二條第一項前段、第二十八條
、第三百三十條第一項、第三百四十六條第一項、第四十七條、
第五十一條第五款、第三十八條第一項第二款，罰金罰鍰提高標
準條例第一條前段，判決如主文。
本案經檢察官蔡薰慧到庭執行職務。
中　　華　　民　　國　九十二　　年　　九 　月　 五　　日
               臺灣高等法院刑事第四庭
                         審判長法  官  蔡  永  昌
                               法  官  徐  昌  錦
                               法  官  陳  榮  和
右正本證明與原本無異。
強盜部分如不服本判決應於收受送達後十日內向本院提出上訴書
狀，其未敘述上訴之
理由者並得於提起上訴後十日內向本院補提理由書（均須按他造
當事人之人數附繕本
）。
恐嚇取財部分不得上訴。
                                書記官  劉  麗  芬
中　  華    民　　國　九十二　　年　　九　 月  　八   日
附錄：本案論罪科刑法條全文
中華民國刑法第三百四十六條：
意圖為自己或第三人不法之所有，恐嚇使人將本人或第三人之物
交付者，處六月以上
五年以下有期徒刑，得併科一千元以下罰金。
以前項方法得財產上不法之利益，或使第三人得之者，亦同。
前二項之未遂犯罰之。
刑法第三百三十條
犯強盜罪而有第三百二十一條第一項各款情形之一者，處七年以
上有期徒刑。
前項之未遂犯罰之